# 伪高新将成本核算至研发费用，信息披露造假？

提问人：春暖花开 05100510 时间：2020-12-29 08:05:09
2020 年 12 月 26 日，第十三届全国人大常委会第二十四次会议审议通过了刑法修正案（十一）（以下简称“修正案”），并将于 2021 年 3 月 1 日起正式施行。对于信息披露造假，修正案将相关责任人员的刑期上限由 3 年提高至 10年，罚金数额由 2 万元-20万元修改为“并处罚金”，取消 20 万元的上限限制。请教如果A股上市公司为享受国家高新技术企业15%的所得税税收优惠，年报中将本应计入主营业务成本的项目计入研发费用，导致研发费用虚增，主营业务成本等额减少，不影响利润金额。如果被查，适用刑法这条不？

回答人：chenyiwei
这个问题属于法律专业问题，建议咨询法官、律师等法律专业人士。
个人理解，首先应考虑该行为是否触犯第 201 条（逃避缴纳税款罪，原偷税罪），然后再考虑该行为是否构成单独的信息披露犯罪，是“依照处罚较重的行为定罪处罚”还是按照数罪并罚处理。这个问题就比较专业，需要法律专业人士来解答了。